【裁判字號】    99,易,439
【裁判日期】    990819
【裁判案由】    竊盜
【裁判全文】
臺灣雲林地方法院刑事判決               99年度易字第439號
公  訴  人  臺灣雲林地方法院檢察署檢察官
被      告  丙○○
上列被告因竊盜案件，經檢察官提起公訴（99年度偵字第3484號
），被告於本院準備程序中就被訴事實為有罪之陳述，經本院裁
定改依簡式審判程序審理，並判決如下：
    主  文
丙○○犯竊盜罪，處有期徒刑柒月。
    事  實
一、丙○○前於民國89年間，因竊盜、轉讓第一級毒品案件，分
    別經本院以89年度易字第664 號、89年度訴字第467 號判處
    有期徒刑10月、1 年2 月確定，嗣經本院以91年度聲字第51
    3 號裁定應執行1 年10月確定，另與其90年間經本院以90年
    度訴字第368 號判處應執行1 年2 月確定之施用第一級、第
    二級毒品案件接續執行，於92年10月23日因縮短刑期假釋出
    監。又於上開假釋期間（即93年間），因竊盜、準強盜及施
    用第一級毒品等案件，各經本院以93年度易字第115 號、臺
    灣彰化地方法院以93年度訴字第603 號（迭經臺灣高等法院
    臺中分院以93年度上訴字第1909號、最高法院以94年度臺上
    字第3051號判決駁回上訴確定）及本院以93年度訴字第428
    號判處有期徒刑7 月、5 年4 月及1 年2 月（經減刑為有期
    徒刑7 月）確定，上開3 案並與前揭假釋撤銷之殘餘刑期10
    月9 日接續執行，於93年7 月28日入監執行，甫於99年2 月
    11日縮短刑期假釋出監（不構成累犯）。詎其不知悔改，復
    基於意圖為自己不法所有之單一犯意，於99年7 月13日上午
    ，騎乘車號LUQ-523 號機車至雲林縣麥寮鄉○○村○○路12
    0 號旁魚塭，見魚塭養殖業者乙○○所有之九齒帶動水車馬
    達〈共5 顆，合計價值約新臺幣（下同）7, 500元〉、沉水
    馬達（1 顆，價值約10,000元）及廢鐵等物放置該處，因一
    時無法全部載走，接續為下列行為，先徒手竊取上開九齒帶
    動水車馬達共5 顆，得手後，將開5 顆馬達搬上機車離開現
    場，並於同日上午10時許載運至麥寮鄉○○村○○路「旺旺
    資源回收場」，將該5 顆竊得之馬達以2,000 元之代價變賣
    予不知情之回收場負責人林建夫後。旋又騎乘機車折返前揭
    魚塭，徒手竊取乙○○所有之沉水馬達1 顆，得手後，於同
    日上午11時許載運至麥寮鄉○○村○○路5 之20號「森輝資
    源回收場」，將該沉水馬達以1,200 元之代價變賣予不知情
    之回收場負責人許孟婉後，再騎乘機車至前揭魚塭，於同日
    中午12時20分許，著手欲抽取乙○○所有鐵條之際，為當場
    埋伏之乙○○發現並制止、報警處理，致未得逞。
二、案經雲林縣警察局臺西分局報告臺灣雲林地方法院檢察署檢
    察官偵查起訴。
    理  由
一、按本件被告丙○○所犯係死刑、無期徒刑、最輕本刑為3 年
    以上有期徒刑以外之罪，被告就被訴事實為有罪之陳述，經
    本院裁定以簡式審判程序審理，是本件之證據調查，依刑事
    訴訟法第273 條之2 規定、同法第159 條第2 項之規定，不
    適用傳聞法則有關限制證據能力之相關規定，合先敘明。
二、上開犯罪事實，業據被告丙○○迭次供認不諱，核與被害人
    乙○○、證人即「旺旺資源回收場」之負責人林建夫及「森
    輝資源回收場」之負責人許孟婉分別於警詢中證述情節相符
    ，並有證人林建夫出具之九齒帶動水車馬達責付保管單、被
    害人乙○○出具之贓物認領保管單各1 紙及現場照片10張附
    卷可佐，足認被告之自白與事實相符，事證明確，犯行堪以
    認定，應依法論科。
三、按竊盜罪既遂或未遂之判斷，係以物之原持有支配關係之破
    壞，與新持有支配關係之建立與否為判斷之依據，即他人之
    物尚未入行竊者之實力支配下，則為未遂，反之，則屬既遂
    。又所謂接續犯之包括一罪，係指數行為於同時同地或密切
    接近之時地實施，侵害同一法益，各行為之獨立性極為薄弱
    ，依一般社會健全概念，在時間差距上，難以強行分開，在
    刑法評價上，以視為數個舉動之接續施行，合為包括之一行
    為予以評價，較為合理，屬接續犯，而為包括之一罪，有最
    高法院86年度臺上字第3295號判例可資參照。再按刑法上之
    接續犯，就各個單獨之犯罪行為分別以觀，雖似各自獨立之
    行為惟因其係出於單一之犯意，故法律上仍就全部之犯罪行
    為給予一次之評價，而屬單一一罪，其部分行為如已既遂，
    縱後續之行為止於未遂或尚未著手，自應論以既遂罪，最高
    法院85年度臺上字第2242號判決意旨參照。核被告丙○○所
    為，係犯刑法第320 條第1 項之竊盜罪。查被害人乙○○在
    被告於上述時地著手竊取鐵條之前，已發現其所有放置在上
    開魚塭之九齒帶動水車馬達及深水馬達遭竊，並料及被告會
    再前來偷竊遂在場埋伏，俟於被告欲抽取魚塭旁鐵條之際，
    即制止被告並通知警方，已據被害人乙○○於警詢中證述在
    卷（見警卷第1 頁至第2 頁），顯見被告於欲取走鐵條之際
    旋遭被害人發現制止仍未建立自己對該鐵條之持有支配關係
    無疑，是被告就竊取鐵條部分，原屬未遂。又被告於99年7
    月13日上午，在乙○○之魚塭內竊取九齒帶動水車馬達、沉
    水馬達1 顆及著手竊取廢棄鐵條等物，乃侵害同一被害人之
    財產法益，且時間相近、地點相同，復參酌被告於本院供承
    ：我第一次去就想拿馬達及廢鐵，可是摩托車載不下，所以
    就先載九齒帶動水車馬達，第二次載沉水馬達，接著第三次
    再去看看有沒有其他東西，但還沒碰到鐵條，乙○○就來了
    等語（見本院卷第26頁正反面），再觀以卷附照片可知，九
    齒帶動水車馬達、沉水馬達及現場鐵條等物（見警卷第27頁
    、第30頁及第31頁），體積非微，顯難以摩托車一次即可運
    載完畢，綜合上述各情，堪認被告係基於竊盜之單一犯意，
    在密切接近之時間實施（即竊取九齒帶動水車馬達、沉水馬
    達部分業已既遂，其後續之著手竊取鐵條行為雖止於未遂）
    ，其所侵害均同為乙○○之財產法益，各行為之獨立性極為
    薄弱，屬接續犯，為實質上單一一罪，自應論以竊盜既遂罪
    。然公訴意旨認被告上開竊取九齒帶動水車馬達、沉水馬達
    及鐵條犯行，為數罪，應予分論併罰，容有誤會。爰審酌被
    告有如事實欄之前科紀錄，有臺灣高等法院被告前案紀錄表
    在卷可稽，素行不佳，竟仍不知警惕，僅因個人一己之私，
    為貪圖不法利益，於假釋期間再以前開方式接續竊取被害人
    之財物，所為實無足取，復參以其所竊得財物之價值，及其
    犯後坦承犯行之態度等一切情狀，量處如主文所示之刑。
據上論斷，應依刑事訴訟法第273 條之1 第1 項、第299 條第1
項前段、刑法第320 條第1 項，刑法施行法第1 條之1 第1 項、
第2 項前段，判決如主文。
本案經檢察官甲○○到庭執行職務。
中    華    民    國    99    年    8     月    19    日
                  刑事第二庭    法  官  周欣怡
以上正本證明與原本無異。
如不服本判決應於收受判決後10日內向本院提出上訴書狀，並應
敘述具體理由；其未敘述上訴理由者，應於上訴期間屆滿後20日
內向本院補提理由書（均須按他造當事人之人數附繕本）。「切
勿逕送上級法院」。
                                書記官  林惠鳳
中    華    民    國    99    年    8     月    19    日
附錄本案論罪科刑法條全文：
中華民國刑法第320條
（普通竊盜罪、竊佔罪）
意圖為自己或第三人不法之所有，而竊取他人之動產者，為竊盜
罪，處5  年以下有期徒刑、拘役或 5 百元以下罰金。
意圖為自己或第三人不法之利益，而竊佔他人之不動產者，依前
項之規定處斷。
前二項之未遂犯罰之。

司法院資訊處製作；財團法人民間司法改革基金會備份。
